【裁判字號】    99,交上易,578
【裁判日期】    990518
【裁判案由】    業務過失傷害
【裁判全文】
臺灣高等法院臺中分院刑事判決       99年度交上易字第578號
上  訴  人
即  被  告  乙○○
上列上訴人因業務過失傷害案件，不服臺灣彰化地方法院99年度
交易字第35號中華民國99年3月30日第一審判決（起訴案號：臺
灣彰化地方法院檢察署98年度偵字第10239號），提起上訴，本
院判決如下：
    主  文
上訴駁回。
    理  由
一、按依刑事訴訟法第350條、第361條、第362條、第367條規定
    ，不服地方法院之第一審判決而上訴者，須提出上訴書狀，
    並應敘述具體理由，為上訴必備之程式；其所提出之書狀未
    敘述上訴理由，或僅曾以言詞陳述上訴理由者，均應於上訴
    期間屆滿後20日內補提理由書於第一審法院。第一審法院經
    形式審查，認逾期未補提上訴理由者，應定期間先命補正；
    逾期未補正者，為上訴不合法律上之程式，應以裁定駁回。
    倘已提出上訴理由，但所提非屬具體理由者，或已上訴但未
    提上訴理由，經審判長定期間補正仍未補正者，則應由第二
    審法院以上訴不合法律上之程式，判決駁回。而所謂具體理
    由，必係依據卷內既有訴訟資料或提出新事證，指摘或表明
    第一審判決有何採證認事、用法或量刑等足以影響判決本旨
    之不當或違法，而構成應予撤銷之具體事由，始克當之（例
    如：依憑證據法則具體指出所採證據何以不具證據能力，或
    依憑卷證資料，明確指出所為證據證明力之判斷如何違背經
    驗、論理法則）；倘僅泛言原判決認定事實錯誤、違背法令
    、量刑失之過重或輕縱，而未依上揭意旨指出具體事由，或
    形式上雖已指出具體事由，然該事由縱使屬實，亦不足以認
    為原判決有何不當或違法者（例如：對不具有調查必要性之
    證據，法院未依聲請調查亦未說明理由，或援用證據不當，
    但除去該證據仍應為同一事實之認定），皆難謂係具體理由
    ，俾與第二審上訴制度旨在請求第二審法院撤銷、變更第一
    審不當或違法之判決，以實現個案救濟之立法目的相契合，
    並節制濫行上訴（最高法院97年度台上字第892號刑事判決
    意旨參照）。
二、本件上訴人即被告乙○○（下稱被告）於民國99年4月20日
    具狀向原審法院提起上訴，核其上訴書狀所記載之上訴理由
    略為：上訴人對台灣省彰化縣區車輛行車事故鑑定委員會之
    鑑定意見不服，且告訴人甲○○騎乘機車未戴安全帽，顯有
    過失，上訴人載運羊奶僅2、3個小時，屬臨時工作，發生車
    禍時並未載運羊奶，原審認上訴人觸犯業務過失傷害罪，上
    訴人至感不服。又上訴人未與告訴人達成和解係因對方要求
    之金額過高，請鈞院試行調解，再撤銷原判決，另為較輕之
    判決等語。
三、本院查：
（一）被告因不服上開臺灣彰化地方法院之第一審判決，而於前
      述時間具狀敘明理由向原審法院提起上訴，則依刑事訴訟
      法第361條第2項之規定、該條項立法修正理由及上揭最高
      法院判決意旨，被告倘已提出上訴理由，但所提非屬具體
      理由者，即應由第二審法院以上訴不合法律上之程式，以
      判決駁回之；且上訴理由之具體與否係屬第二審法院審查
      範圍，不在命補正之列（參見法院辦理刑事訴訟案件應行
      注意事項第162點）。
（二）原判決係依憑告訴人甲○○於警詢時之指訴、卷附之道路
      交通事故現場圖、道路交通事故調查報告表(一)、(二)、現場
      照片、臺灣省彰化縣區車輛行車事故鑑定委員會鑑定意見
      書、財團法人彰化基督教醫院診斷書，與被告坦承當時正
      欲前往載送羊奶及認罪之自白等證據資料，而論以被告犯
      有刑法之業務過失傷害罪，並認告訴人雖同有過失，但無
      礙於被告過失責任之認定，遂適用刑法第284條第2項前段
      、第62條前段、第41條第1項前段、刑法施行法第1條之1
      第1項、第2項前段等規定，審酌被告過失之情況、告訴人
      所受傷害不輕、雙方迄今尚未就民事部分達成和解等一切
      情狀，量處有期徒刑4月，如易科罰金，以新臺幣1000元
      折算1日。核其採證認事、用法及量刑，尚無違誤或不當
      。
（三）被告之上訴意旨雖稱不服台灣省彰化縣區車輛行車事故鑑
      定委員會之鑑定意見，但該鑑定意見究竟有何錯誤或不可
      採信之處，被告並未本於卷證資料加以敘明。又被告平日
      兼差送羊奶，事故發生當時正欲前往執行此項業務等情節
      ，為其自承在卷（見偵查卷第7至8頁），故認駕駛為其附
      隨業務，並無不合。再雙方尚未達成和解乙節，除已為原
      判決於科刑時加以審酌外；告訴人前於98年11月11日警詢
      時亦已陳明業與被告調解過3次，均無法達成共識，始提
      出告訴；且其等於檢察官訊問時，也同聲表示不須再送調
      解（見偵查卷第7頁）；顯見雙方歧見甚深，於原審辯論
      終結前猶無法達成和解，即難再試行調解。此外，被告請
      求改判較輕之刑，無非係其單純表達個人對於法院量刑之
      期盼。以上於其上訴書狀中所言各節，顯均非本於案內具
      體之卷證資料，或提出其他新事證，以指摘或表明第一審
      判決有何採證認事、用法或量刑等足以影響判決本旨之不
      當或違法，而可構成應予撤銷之具體事由，容與前開說明
      所指之具體理由不合。
四、綜上所述，被告之上訴理由既非前開說明所謂之具體理由，
    則揆諸前揭最高法院判決之意旨，及依「程序優先於實體」
    之刑事訴訟法原則，本件上訴即不合法定上訴程式，而應予
    駁回，並不經言詞辯論為之。
據上論斷，應依刑事訴訟法第367條前段、第372條，判決如主文
。
中    華    民    國    99    年    5     月    18    日
            刑事第九庭  審判長法  官  江  德  千
                              法  官  許  旭  聖
                              法  官  莊  深  淵
以上正本證明與原本無異。
不得上訴。
                              書記官  陳  振  海
中    華    民    國    99    年    5     月    18    日

司法院資訊處製作；財團法人民間司法改革基金會備份。
